【裁判字號】    89,易,301
【裁判日期】    890607
【裁判案由】    賭博
【裁判全文】
台灣新竹地方法院刑事判決                          八十九年度易字第三０一號
    公  訴  人    台灣新竹地方法院檢察署檢察官
    被      告    傅誼
右列被告因賭博案件，經檢察官提起公訴（八十八年度偵字第七二九０號），本院判
決如左：
    主      文
傅誼連續意圖營利，供給賭博場所，處有期徒刑參月，如易科罰金，以參佰元折算
壹日，緩刑貳年。扣案之賭具麻將牌壹副，抽頭金新台幣貳佰元均沒收。
    事    實
一、傅誼基於意圖營利之概括犯意，自民國（下同）八十八年八月間某日起，至同
    年九月十五日止，前後共四、五次，提供其位於新竹縣竹東鎮○○里○○鄰○○
    路二二八巷二九號住處及賭具麻將一副，聚集不特定之多數人至上址賭博財物，
    約定每自摸一次由傅誼向自摸者抽取新台幣（下同）一百元，每圈再由其中一
    人支付一百元予傅誼，而以此牟利。嗣於同年九月十五日十時二十二分時許，
    為警在上址查獲何少興、徐明珠、李柳瑩及彭惠玲等四人賭博財物，並扣得傅
    誼所有之麻將牌一副及抽頭金二百元。
二、案經新竹縣警察局竹東分局報請台灣新竹地方法院檢察署檢察官偵查起訴。
    理    由
一、訊據被告傅誼固坦承提供上開處所供何少興、徐明珠、李柳瑩及彭惠玲等四人
    賭博財物之事實，惟堅決否認抽頭圖利之犯行，辯稱：扣案之二百元係何少興、
    徐明珠、李柳瑩及彭惠玲等提供買便當用，並非抽頭金云云。經查：右揭犯罪事
    實，業據被告於警訊中坦承不諱，核與證人即賭客何少興、徐明珠、李柳瑩及彭
    惠玲於警訊中所述渠等在被告傅誼上開住處以麻將牌賭博財物，賭注為每底五
    百元，每台一百元，自摸一把抽一百元，抽頭金交傅誼等情節相符（偵查卷第
    五頁背面、第六頁背面、第七頁、第八頁背面、第九頁背面），並經證人李柳瑩
    於本院審理時結證自摸有胡就要給一百元，另外打一圈，由一人先給被告一百元
    等語屬實，足徵被告有營利之意圖甚明，被告否認有抽頭之營利意圖，顯係避重
    就輕之詞，自無足採，本案復有被告所有供前開賭博行為所使用之賭具麻將一副
    及抽頭金二百元扣案可資佐證，事證明確，被告前開犯行堪以認定。
二、核被告所為，係犯刑法第二百六十八條前段之意圖營利供給賭博場所罪及同條後
    段之意圖營利聚眾賭博罪。被告所為前開二罪之數行為，均時間緊接，所犯罪名
    基本構成要件相同，顯係出於概括犯意反覆為之，為連續犯，均應依刑法第五十
    六條之規定以一罪論，並均加重其刑。被告所犯上開二罪間，有方法結果之牽連
    關係，應依刑法第五十五條從重之連續意圖營利供給賭博場所罪處斷。公訴人雖
    僅就被告八十八年九月十五日之意圖營利供給賭博場所犯行提起公訴，而未及其
    餘，惟查其餘部分，既與經起訴論罪科刑部分有連續及牽連關係，屬裁判上一罪
    ，本院自得併予審酌，附此敘明。爰審酌被告尚無犯罪前科，素行良好，不思以
    正當工作獲取財產，竟意圖營利，提供賭博場所，以從中獲取利益，助長社會僥
    倖心理，使人廢時失業，易趨於遊惰，影響正常之社會經濟活動，危害社會之正
    常風氣，暨被告犯罪後未能全然坦承犯行等一切情狀，量處如主文所示之刑，並
    諭知易科罰金之折算標準。查被告素行良好，前未曾犯罪受有期徒刑以上刑之宣
    告，有台灣高等法院被告全國前案紀錄表在卷可稽，其因一時失慮，致罹刑典，
    事後坦承部分犯行，經此刑之宣告後，應知警惕而無再犯之虞，本院因認暫不執
    行其刑為當，併予以宣告緩刑二年，以啟自新。扣案之賭具麻將牌一副，為被告
    傅誼所有且為犯罪所用之物，業據被告供承在卷，抽頭金二百元係被告所有且
    為犯罪之所得，業據證人李柳瑩等人證述無訛，爰分別依刑法第三十八條第一項
    第二款、第三款之規定宣告沒收之。
據上論斷，應依刑事訴訟法第二百九十九條第一項前段，刑法第五十六條、第二百六
十八條、第五十五條、第三十八條第一項第二款、第三款、第四十一條、第七十四條
第一款，罰金罰鍰提高標準條例第一條前段、第二條，判決如主文。
本案經檢察官羅雪梅到庭執行職務。
中      華      民      國      八十九     年      六     月    七      日
                                台灣新竹地方法院刑事第二庭
                                          法  官  張  百  見
右正本證明與原本無異。
如不服本判決，應於判決送達後十日內向本院提出上訴狀( 須附繕本 )，上訴於
臺灣高等法院。
                                            書記官  陳  進  楷
中      華      民      國      八十九     年      六     月    七      日
附錄本案論罪法條：刑法第二百六十八條。
意圖營利，供給賭博場所或聚眾賭博者，處三年以下有期徒刑，得併科三千元以下罰
金。（罰金部分已提高為十倍）。


司法院資訊處製作；財團法人民間司法改革基金會備份。
